# 请教陈版，集团统借统还业务的会计处理

提问人：Manson_Luci 时间：2018-03-12 14:32:50
背景：某集团公司以统借统还业务向集团贷款，用于子公司的贷款需求，集团公司本部并不赚取利息，只是起到统借统还平台资金收付的作用 问题 1 ：集团公司本部是否不能确认该部分利息收入和利息支出，只能以代收代付作为会计处理？ 问题 2 ：如果集团公司本部将利率上调赚取部分利息收入，是否只能以利息的净额确认其他业务收入，而不能全额确认？

回答人：chenyiwei
无论集团本部是否赚取利差，其向银行还本付息的责任都独立于其从子公司收回本息的权利，因此应当分别确认利息收入和利息支出，不能互相抵销。

提问人：Manson_Luci 时间：2018-03-13 15:33:15
您的意思是集团本部需要全额确认所有统借统还的利息收入与利息支出？但集团本部以前都是按代收代付性质确认的，此项是否构成前期差错了？

回答人：chenyiwei
是的，应按总额法确认收入和支出。前期如果按代收代付处理的，则构成前期差粗。

提问人：Manson_Luci 时间：2018-03-15 16:55:02
陈版，集团本部是用其他业务收入支出还是用财务费用利息收入支出更好？

回答人：chenyiwei
财务费用——利息支出；其他业务收入。

提问人：jakki 时间：2018-03-15 20:32:18
陈老师是倾向于借款利息收入放到其他业务收入，财务费用中的利息收入只核算银行存款利息收入吗？

回答人：chenyiwei
是。

提问人：Manson_Luci 时间：2018-03-16 14:51:31
陈版，您的回复是“财务费用——利息支出；其他业务收入。 ” 请问您的意思是代收的利息收入确认至“其他业务收入”，代付的支出确认到“财务费用-利息支出”吗？这样收入成本不匹配吧？

回答人：chenyiwei
是这样处理。利息收入不需要与对应的利息成本配比。

提问人：httlucky2012 时间：2018-08-29 16:29:10
陈老师，您好！ 统借统换有什么条件吗？ 我们公司属于上市公司下的一家子公司，向银行贷款 1 个亿，然后借给其他兄弟公司，是否满足统借统还？？

回答人：chenyiwei
一般要求是以集团内核心企业或者财务公司作为主借款方。子公司借入再转借一般是不符合的。

提问人：会计学习 000000 时间：2019-01-02 20:30:27
陈老师，统借统还资金借出方的利息收入计财务费用-利息支出负数是否合适呢？这样的话收到利息的现金流计入收到其他与投资活动有关的现金也很合理啊。相当于统借统还用款方承担了这部分利息，统借统还资金借出方只用承担自己实际用的那部分借款的利息。当然统借统还资金借出方承担所有的与银行的还本付息义务。

回答人：chenyiwei
统借统还资金借出方的利息收入应计入财务费用——利息收入。

提问人：shuts32 时间：2019-01-03 14:54:57
陈老师，您之前回帖说资金借出方利息收入计入其他业务收入，现在改为计入财务费用-利息收入，是现在观点发生变化了吗。产生这个变化是什么逻辑？

回答人：chenyiwei
见财政部会计司 2018 年 9 月 5 日发布的《关于 2018 年度一般企业财务报表格式有关问题的解读》。